最高法院刑事判決　　　　　　　　　　　　　　　八十八年度台上字第五八四九號
　　上訴人　范子儀
　　被　告　華隆股份有限公司
　　代表人　翁有銘
　　被　告　甲○○
　　　　　　乙○○
　　　　　　丙○○
右上訴人因自訴被告等偽造文書等罪案件，不服台灣高等法院中華民國八十六年九月
三十日第二審判決（八十六年度上訴字第四一二五號，自訴案號：台灣新竹地方法院
八十五年度自字第六十八號），提起上訴，本院判決如左：
    主  文
上訴駁回。
    理  由
按刑事訴訟法第三百七十七條規定，上訴於第三審法院，非以判決違背法令為理由，
不得為之。是提起第三審上訴，應以原判決違背法令為理由，係屬法定要件。如果上
訴理由狀並未依據卷內訴訟資料，具體指摘原判決不適用何種法則或如何適用不當，
自應認其上訴為違背法律上之程式，予以駁回。本件原判決以上訴人范子儀自訴被告
華隆股份有限公司、甲○○、乙○○、丙○○等犯有刑法（業務）侵占、妨害自由、
偽造私文書、毀損及恐嚇罪嫌，經查被告華隆公司並非自然人，上訴人所訴該公司之
犯罪事實，法律並無對之科處刑罰之特別規定，其以該公司為被告，對之提起自訴，
於法自有未合，依刑事訴訟法第三百零三條第一款規定，此部分應諭知不受理；另本
件上訴人自訴被告甲○○、乙○○、丙○○涉有刑法上之侵占、恐嚇、妨害自由、偽
造文書及毀損等罪，其同一事實，業據上訴人於民國七十六年間提起自訴，經台灣台
北地方法院以七十六年度更一字第三六號、台灣高等法院七十六年度上訴字第三七四
四號、本院七十七年台上字第九○七號判決被告等無罪確定在案。乃上訴人就事實內
容完全相同，僅就其侵占金額及其罪名，並請求工作損失及精神損害，擴張其起訴事
實，重行起訴，仍不失為同一案件，自應為免訴之判決，為其維持第一審相同意旨判
決之依據，已在理由內詳加論斷。從形式上觀察，原判決並無違背法令之情形存在。
上訴意旨，就原判決所為明白論斷，究竟如何違背法令，並未依據卷內訴訟資料具體
指明，仍執陳詞，任意指被告等應成立犯罪，難認已符合首揭法定之第三審上訴要件
。本件關於偽造文書部分之上訴違背法律上之程式，應從程序上駁回；關於侵占、恐
嚇（安全）、妨害自由、毀損部分，如成立犯罪，係犯刑法第三百三十六條第二項、
第三百零五條、第三百零四條第一項、第三百五十四條之罪，核屬刑事訴訟法第三百
七十六條第一、三款所列之案件，既經第二審判決者，自不得上訴於第三審法院，此
部分之上訴顯非適法，亦應予駁回。
據上論結，應依刑事訴訟法第三百九十五條前段，判決如主文。
中      華      民      國    八十八    年      十      月    二十一    日
                              最高法院刑事第四庭
                                  審判長法官  黃  劍  青
                                        法官  劉  敬  一
                                        法官  林  增  福
                                        法官  邵  燕  玲
                                        法官  張  清  埤
      右正本證明與原本無異
                                              書  記  官
中      華      民      國    八十八    年      十      月    二十八    日
